臺灣桃園地方法院刑事裁定　　　　　　　100年度撤緩字第7號
聲　請　人　臺灣桃園地方法院檢察署檢察官
受　刑　人　朱家樟
上列聲請人因受刑人所犯侵占案件（本院96年度審易字第447 號
），聲請撤銷緩刑之宣告（99年度執聲字第11號），本院裁定如
下：
    主  文
朱家樟之緩刑宣告撤銷。
    理  由
一、聲請意旨略以：受刑人朱家樟因侵占案件，經本院於民國97
    年2月22日以96年度審易字第447號（起訴案號：96年度偵字
    第12906號）判決判處有期徒刑3月，緩刑3 年，並應給付被
    害人郭秀珮新臺幣（下同）33萬元之損害賠償，給付方法自
    97年3月起，於每月10日支付被害人郭琇珮1萬元，至全部清
    償完畢為止，該判決業於97年2 月22日確定。詎受刑人迄今
    僅支付被害人郭琇珮5萬5,000元，已合於刑法第75條之1第1
    項第4款、第74條第2項第3 款所定撤銷緩刑宣告之原因，爰
    聲請撤銷緩刑等語。
二、按受緩刑之宣告，違反刑法第74條第2項第1款至第8 款所定
    負擔情節重大者，足認原宣告之緩刑難收其預期效果，而有
    執行刑罰之必要者，得撤銷其宣告，刑法第75條之1第1項第
    4 款定有明文。經查：受刑人朱家樟因犯侵占、竊盜案件，
    經本院以96年度審易字第447號判決分別判處有期徒刑3月、
    1月，應執行有期徒刑3月，緩刑3 年，並應支付被害人郭琇
    珮35萬元之損害賠償，除已當庭支付2 萬元外，餘33萬元應
    自97年3月起，於每月10日支付1萬元，至全部支付完畢止，
    該判決業於97年2 月22日確定之事實，有判決書、臺灣高等
    法院被告前案紀錄表各1 份在卷可參。又受刑人未依該判決
    主文所示按月支付被害人郭琇珮賠償金1 萬元，迄今亦僅支
    付被害人郭琇珮5萬5,000元（含當庭給付之2萬元 ）之事實
    ，亦有被害人郭琇珮提出之存摺影本、臺灣桃園地方法院檢
    察署99年10月7 日訊問筆錄、受刑人提出之郵政跨行匯款申
    請書等件在卷可佐，此部分事實，亦堪認為真。至受刑人雖
    於檢察官訊問時陳稱：伊有錢就賠償被害人郭琇珮，但伊現
    在找不到被害人郭琇珮，伊最後一次是於97年11月12日賠償
    被害人郭琇珮5,000 元，被害人郭琇珮之帳戶不能用，所以
    伊有匯到被害人郭琇珮朋友的帳戶內，之前是匯到她老公帳
    戶內，伊前後共匯4 、5 萬元，但是之前的憑證伊都沒有留
    存，伊都是用匯款的方式等語（見臺灣桃園地方法院檢察署
    100年度執聲字第11號卷附99年10月7日訊問筆錄）。惟查：
    受刑人受緩刑之宣告，應自97年3 月起，於每月10日支付被
    害人郭琇珮1 萬元，已如前述，計算至99年11月10日止，受
    刑人原應給付被害人郭琇珮之金額為33萬元，惟實際上受刑
    人於此2 年期間卻僅給付被害人郭琇珮總計3萬5,000元（未
    含當庭給付之2 萬元），與原應給付之數額有明顯差距，難
    認受刑人有賠償被害人郭琇珮之誠意；受刑人雖辯稱無法與
    被害人郭琇珮聯繫云云，惟衡諸受刑人自承曾將應給付之金
    額匯入被害人郭琇珮之帳戶內，而被害人郭琇珮亦不否認商
    借其朋友之帳戶使用，且有收到受刑人所匯款項等情節以觀
    ，倘受刑人確實依照緩刑宣告之命令履行義務，按月將1 萬
    元匯入被害人郭琇珮指定之帳戶內，被害人郭琇珮仍得受領
    受刑人給付之金額，是受刑人辯稱無法與被害人聯繫一情，
    難認係遲延支付賠償金之正當理由，此部分辯解，應屬卸責
    企圖脫免上開義務之詞，顯見受刑人並無誠意履行本院前揭
    判決所定之緩刑條件內容，且影響被害人之權益甚鉅，其違
    反之情節已屬重大，本院認為前揭判決宣告之緩刑，已難收
    預期之效果，而有執行刑罰之必要，爰依刑法第75條之1第1
    項第4款之規定，撤銷其緩刑之宣告。
三、依刑事訴訟法第476條，裁定如主文。
中    華    民    國    100     年    1     月    11  日
                  刑事第四庭    法  官  林維斌
以上正本證明與原本無異。
如不服本裁定，應於裁定送達後5 日內向本院提出抗告狀。
                                書記官  鄭嘉惠
中    華    民    國   100    年    1     月    13    日